【裁判字號】    98,台抗,688
【裁判日期】    980910
【裁判案由】    聲請迴避
【裁判全文】
最高法院民事裁定              九十八年度台抗字第六八八號
再 抗告 人  甲○○
訴訟代理人  丁玉雯律師
上列再抗告人因與相對人乙○○間聲請迴避事件，對於中華民國
九十八年七月九日台灣高等法院高雄分院裁定（九十八年度抗字
第一七九號），提起再抗告，本院裁定如下：
    主  文
再抗告駁回。
再抗告訴訟費用由再抗告人負擔。
    理  由
按民事訴訟法第三十三條第一項第二款規定法官有應自行迴避而
不自行迴避以外之情形，足認其執行職務有偏頗之虞，據而聲請
法官迴避者，應以法官對於訴訟標的有特別利害關係，或與當事
人之一造有密切之交誼或嫌怨，或基於其他情形客觀上足疑其為
不公平之審判者為其原因事實（本院六十九年台抗字第四五七號
判例參照）。且此種迴避原因，依同法第三十四條第二項、第二
百八十四條之規定，應提出能即時調查之證據以釋明之。本件再
抗告人對於台灣澎湖地方法院（下稱澎湖地院）駁回其聲請法官
迴避之裁定，提起抗告，原法院以：乙○○法官於承辦澎湖地院
九十七年度執聲字第一六號交付子女強制執行事件時，調閱再抗
告人於澎湖第二信用合作社（下稱澎湖二信）所開立帳戶明細資
料，乃執行法官於執行該強制執行事件認有必要之行為，縱該行
為導致訴外人劉亞琪與再抗告人興訟，而致再抗告人在主觀上疑
其不公，尚難認乙○○法官有偏頗之虞。至於依再抗告人所提其
訴訟代理人丁玉雯律師與澎湖二信宋經理之電話錄音內容，亦難
認乙○○法官與該社宋經理有何密切之交誼而足使人疑其有不公
平之情事等詞，爰裁定駁回再抗告人之抗告，經核於法並無違誤
。
再抗告意旨雖以：澎湖地院合議庭參與裁定之法官李宛玲為乙○
○法官之配偶，其未依民事訴訟法第三十二條第一款自行回避，
其所為之裁定為法院組織不合法云云。然按法官迴避之聲請，由
該法官所屬法院以合議裁定之；其因不足法定人數不能合議者，
由兼院長之法官裁定之；如不能由兼院長之法官裁定者，由直接
上級法院裁定之。聲請法官迴避之裁定，被聲請迴避之法官，不
得參與。民事訴訟法第三十五條第一項、第二項訂有明文。查澎
湖地院合議庭法官李宛玲雖係乙○○法官之配偶，然其並非被聲
請迴避之法官，揆諸上揭規定，李宛玲法官就本件聲請法官迴避
事件，自仍得參與裁定，不生法院組織不合法之問題。且乙○○
與李宛玲並非該強制執行事件之當事人，亦無同法第三十二條第
一款所定應自行迴避之原因，乃據以指摘原裁定不當，求予廢棄
，非有理由。
據上論結，本件再抗告為無理由。依民事訴訟法第四百九十五條
之一第二項、第四百八十一條、第四百四十九條第一項、第九十
五條、第七十八條，裁定如主文。
中    華    民    國  九十八  年    九    月    十    日
                      最高法院民事第五庭
                          審判長法官  朱  建  男
                                法官  顏  南  全
                                法官  林  大  洋
                                法官  陳  淑  敏
                                法官  阮  富  枝
      本件正本證明與原本無異
                                      書  記  官
中    華    民    國  九十八  年    九    月  二十三  日
                                                      Ｅ


司法院資訊處製作；財團法人民間司法改革基金會備份。
